# 新三板上市碰到子公司为民间非盈利组织，请指教。

提问人：会计人员 ABC 时间：2015-10-07 17:00:12
非盈利组织好像是不能控制净资产的，将来注销时净资产是要上缴相关主管部门的，所以应该作为捐赠处理吧，不做长期股权投资的。这是我之前的记忆。请查一下非盈利组织的相关管理规定。

回答人：chenyiwei
现在新的合并报表准则下，非营利性组织虽然不能享有分红和清算时收回净资产的权利，但只要满足“可变回报”条件，仍可纳入合并报表范围，特别是那些与主营业务密切相关，主要是为了享受税收优惠而设立的此类组织。